【裁判字號】    92,交簡上,6
【裁判日期】    920424
【裁判案由】    公共危險
【裁判全文】
臺灣臺南地方法院刑事判決                九十二年度交簡上字第六號
    被      告  甲○○
    即上訴人
右列被告因公共危險案件，不服本院九十一年度南交簡字第一四０四號中華民國九十
一年十二月九日第一審判決（聲請案號：九十一年度偵字第一一八五八號），提起上
訴，本院管轄之第二審合議庭判決如左：
    主  文
上訴駁回。
    事  實
一、甲○○於民國九十一年十月五日凌晨零時許，在台南市○○路○段之炭烤店飲用
    高梁酒後，已不能安全駕駛動力交通工具，詎仍不顧大眾行車之公共安全，酒後
    駕駛車號ＶＦＮ─３０８號輕型機車，沿臺南市○○路自西往東方向行駛，於同
    日凌晨四時五十五分許，途經大同路與林森路口，因不勝酒力，撞擊清潔人員李
    林秀蓮為打掃路面而停放在機車專用車道與快車道路中分隔島旁（原審誤載為路
    旁）車號ＵＯＣ─２４２號之輕型機車，經警到場處理，發現酒味甚濃，並有語
    無倫次、呆滯木僵之情形，警方即以酒精檢測器檢測，測試其呼氣後之酒精濃度
    竟高達每公升○．六五毫克之數值，而查獲上情。
二、案經台南市警察局第一分局報請台灣台南地方法院檢察署檢察官偵查後，聲請以
    簡易判決處刑。
    理  由
一、右揭事實，業據被告坦承不諱，並經證人李林秀蓮於警詢中之陳稱在卷，且有呼
    氣酒精濃度測試值紀錄、道路交通事故調查報告表、台南市警察局舉發違反道路
    交通管理事件通知單、刑法第一百八十五條之三案件測試觀察紀錄表各一件及照
    片十二張在卷可稽。按參考德國、美國之認定標準，對於酒精濃度呼氣已達每公
    升０‧五五毫克或血液濃度達百分之０‧一一以上，肇事率為一般正常人之十倍
    ，認為已達「不能安全駕駛」之標準（參法務部八十八年五月十八日法八八檢字
    第００一六六九號函）。經查被告肇事後，經警到場處理測試其酒精濃度呼氣已
    達每公升０‧六五毫克，且有腳步不穩、語無倫次、呆滯木僵及明顯酒味之情事
    ，此業據上開測試觀察紀錄表載明綦詳。再者被告酒後駕駛機車行經肇事路段，
    致連證人李林秀蓮停放在分隔島旁之機車等明顯之目標亦無法閃避，顯見被告已
    無法迅速判斷車前狀況，採取必要之措施，益證被告已因服用酒類，不能安全駕
    駛動力交通工具而仍駕駛。被告於本院審理時雖另辯稱，其患有輕度精神疾病，
    肇事當晚並吃完安眠藥才出去，人已意識不清云云。惟查被告於飲酒前，尚能自
    台南市○區○○路二三０巷一一七弄十號家中騎車至台南市○○路○段之炭烤店
    飲酒，而崇學路一段至健康路一段，二者間之距離非短，足證被告酒前尚能安全
    駕駛車輛，被告所辯並不足為其解免犯行之依據，從而本件事證已甚明確，應依
    法論科。
二、核被告服用酒類，不能安全駕駛動力交通工具而騎乘機車，所為係犯刑法第一百
    八十五條之三之公共危險罪。原審以被告犯行明確，適用上開法條及刑事訴訟法
    第四百四十九條第一項前段、第四百五十四條第二項、刑法第四十二條第二項、
    罰金罰鍰提高標準條例第二條，量處被告罰金二萬元，並諭知如易服勞役，以三
    百元折算一日，認事用法，核無不合，量刑亦屬妥適。被告上訴意旨指摘原判決
    不當，為無理由，應予駁回。
據上論斷，應依刑事訴訟法第四百五十五條之一第一項、第三項、第三百六十八條，
判決如主文。
中     華     民     國      九十二     年      四      月    二十四    日
                                    臺灣臺南地方法院刑事第七庭
                                        審判長法  官  鄧希賢
                                              法  官  鄭燕璘
                                              法  官  陳金虎
右正本證明與原本無異。
本件不得上訴。
                                              書記官  汪維屏
中     華     民     國      九十二     年      四      月    二十四    日
附錄法條:
中華民國刑法第一百八十五條之三
服用毒品、麻醉藥品、酒類或其他相類之物，不能安全駕駛動力交通工具
而駕駛者，處一年以下有期徒刑、拘役或三萬元以下罰金。


司法院資訊處製作；財團法人民間司法改革基金會備份。
